【裁判字號】    97,易,3857
【裁判日期】    980420
【裁判案由】    竊盜
【裁判全文】
臺灣板橋地方法院刑事判決              97年度易字第3857號
公  訴  人  臺灣板橋地方法院檢察署檢察官
被      告  丁○○
                    （另案於臺灣臺北監獄臺北分監執行中）
上列被告因竊盜案件，經檢察官提起公訴（九十七年度偵字第二
０四八七號、第二二七二二號、第二三三０四號），本院判決如
下：
    主    文
丁○○犯附表主文欄所示之罪，分別判處如附表所示之刑；應執
行有期徒刑壹年。
    犯罪事實
一、丁○○與戊○○（另案經本院判處有期徒刑一年六月確定）
    共同基於意圖為自己不法所有之犯意聯絡，於附表編號一至
    編號三所示之時間、地點，由丁○○負責把風及與戊○○合
    力破壞丙○○住處鐵門欄杆，再由戊○○以附表所示之方式
    ，竊取甲○○等人所有之財物（共計三次，各次竊盜行為之
    時間、地點、竊得財物暨被害人，詳如附表所示）。嗣經警
    調閱案發地點附近監視錄影畫面，並在乙○○住處鐵門上取
    得指紋，經比對與戊○○之指紋相符，始循線查知上情。
二、案經甲○○、乙○○、丙○○訴由臺北縣政府警察局新莊分
    局報告臺灣板橋地方法院檢察署檢察官偵查起訴。
    理    由
一、訊據被告丁○○，其對於曾於上開時地與共犯戊○○至臺北
    縣新莊市○○路二０七巷三十弄告訴人甲○○等人住處一情
    固予承認，惟矢口否認有何竊盜之情，辯稱其並不知道戊○○是去竊盜他人物品云云。然查，被告丁○○確有於前開時
    地，與共犯戊○○至告訴人甲○○、乙○○、丙○○家中竊
    盜一情，業據被告前於警詢及偵查中自白不諱（分見臺灣板
    橋地方法院檢察署九十七年度偵字第二０四八七號卷第六頁
    至第十一頁、第四十五頁至第四十六頁、第五十八頁至第五
    十九頁、第七十九頁至第八十頁），且亦無任何證據證明被
    告先前之自白有何違反刑事訴訟法第一百五十六條第一項之
    任意性可言，當認該等陳述有證據能力，並徵諸證人即告訴
    人甲○○、乙○○、丙○○證述確有失竊之情節、證人即共
    犯戊○○亦結證稱確實有與被告共同行竊等語（見前揭偵字
    第二０四八七號卷），足認被告該等出於任意性之自白，已
    有補強證據可供證明被告犯罪，是本件事證明確，被告犯行
    已堪認定，其於本院審理中所辯並不知情云云，並不足採。
二、核被告戊○○所為，分係犯刑法第三百二十一條第一項第二
    款之毀壞門扇竊盜罪（即附表編號三所示之犯行）、同法第
    三百二十一條第一項第二款、第三款之攜帶兇器毀越門扇或
    安全設備竊盜罪（即附表編號一、二所示之犯行）。又被告
    丁○○與共犯戊○○就前開犯行，有犯意聯絡及行為分擔，
    為共同正犯。被告所犯上開各罪之間，犯意各別，行為互殊
    ，應予分論併罰。爰審酌被告犯罪之動機、目的，所竊取財
    物之價值，及被告於犯罪之態度等一切情狀，分別量處如主
    文所示之刑，並定其應執行之刑，以資懲儆。
據上論斷，應依刑事訴訟法第二百九十九條第一項前段，刑法第
二十八條、第三百二十一條第一項第二款、第三款、第五十一條
第五款，判決如主文。
本案經檢察官楊大智到庭執行職務。
中    華    民    國    98    年    4     月    20    日
                  刑事第二十庭審判長法  官  吳冠霆
                                    法  官  廖怡貞
                                    法  官  吳佳
上列正本證明與原本無異。
如不服本判決，應於判決送達後10日內敘明上訴理由，向本院提
出上訴狀 (應附繕本) ，上訴於臺灣高等法院。其未敘述上訴理
由者，應於上訴期間屆滿後20日內向本院補提理由書「切勿逕送
上級法院」。
                                    書記官  周百川
中    華    民    國    98    年    4     月    20    日
  附    表：
 ┌──┬─────┬──────┬───────┬───────┬──────┐
 │編號│  時  間  │  地    點  │  侵入方式    │竊得財物暨被害│  主   文   │
 │    │          │            │              │人            │            │
 ├──┼─────┼──────┼───────┼───────┼──────┤
 │ 一 │九十七年七│臺北縣新莊市│由戊○○持客觀│甲○○所有之現│丁○○共同攜│
 │    │月七日十三│民安路二０七│上具危險性、足│金三千一百元  │帶兇器毀壞門│
 │    │時許      │巷三０弄六號│以對人之生命及│              │扇竊盜，累犯│
 │    │          │六樓        │身體構成威脅，│              │，處有期徒刑│
 │    │          │            │可供兇器使用之│              │捌月；      │
 │    │          │            │木棍一枝，將欄│              │            │
 │    │          │            │杆弄斷後，伸手│              │            │
 │    │          │            │開啟鐵門門鎖進│              │            │
 │    │          │            │入屋內（侵入住│              │            │
 │    │          │            │宅部分未據告訴│              │            │
 │    │          │            │）竊取後列財物│              │            │
 ├──┼─────┼──────┼───────┼───────┼──────┤
 │ 二 │九十七年七│臺北縣新莊市│由戊○○持客觀│乙○○所有之存│又共同攜帶兇│
 │    │月七日十三│民安路二０七│上具危險性、足│摺五本、金融卡│器毀壞門扇竊│
 │    │時許      │巷三０弄八號│以對人之生命及│一張、行照一張│盜，累犯，處│
 │    │          │五樓        │身體構成威脅，│、筆記型電腦一│有期徒刑捌月│
 │    │          │            │可供兇器使用之│部、印章一枚、│；          │
 │    │          │            │木棍一枝，插入│護照一本、相機│            │
 │    │          │            │鐵門欄杆縫隙中│一臺、戒指二只│            │
 │    │          │            │，將欄杆弄彎後│及現金二十萬元│            │
 │    │          │            │，伸手開啟鐵門│              │            │
 │    │          │            │門鎖進入屋內（│              │            │
 │    │          │            │侵入住宅部分未│              │            │
 │    │          │            │據告訴）竊取後│              │            │
 │    │          │            │列財物        │              │            │
 ├──┼─────┼──────┼───────┼───────┼──────┤
 │ 三 │九十七年七│臺北縣新莊市│由戊○○、莊竣│丙○○所有之鑽│又共同毀壞門│
 │    │月七日十三│民安路二０七│翔以不詳方式合│戒四只、金飾一│扇竊盜，累犯│
 │    │時許      │巷三０弄六號│力破壞鐵門欄杆│批（含金戒指、│，處有期徒刑│
 │    │          │五樓        │後，由戊○○進│手環、手鍊等物│柒月；      │
 │    │          │            │入屋內（侵入住│，重約四兩）  │            │
 │    │          │            │宅部分未據告訴│              │            │
 │    │          │            │）竊取後列財物│              │            │
 │    │          │            │              │              │            │
 └──┴─────┴──────┴───────┴───────┴──────┘
附錄本案論罪科刑法條全文
中華民國刑法第321條
犯竊盜罪而有左列情形之一者，處 6 月以上、 5 年以下有期徒
刑：
一、於夜間侵入住宅或有人居住之建築物、船艦或隱匿其內而犯
之者。
二、毀越門扇、牆垣或其他安全設備而犯之者。
三、攜帶兇器而犯之者。
四、結夥三人以上而犯之者。
五、乘火災、水災或其他災害之際而犯之者。
六、在車站或埠頭而犯之者。
前項之未遂犯罰之。


司法院資訊處製作；財團法人民間司法改革基金會備份。
